臺灣屏東地方法院刑事判決　　　　　　100年度交易字第279號
公　訴　人　臺灣屏東地方法院檢察署檢察官
被　　　告　陳秀貞
上列被告因過失傷害案件，經檢察官提起公訴（100 年度偵字第
4040號），被告於準備程序中就被訴事實為有罪之陳述，經本院
告知簡式審判程序之旨，並聽取被告與公訴人之意見後，合議庭
裁定由受命法官獨任進行簡式審判程序，判決如下：
    主  文
陳秀貞犯過失傷害罪，處拘役伍拾伍日，如易科罰金，以新臺幣
壹仟元折算壹日。
    事  實
一、陳秀貞考領有普通小型車駕駛執照，於民國100 年1 月11日
    上午7 時許，駕駛其所使用之其父陳典金所有之車牌號碼09
    10-WY 號自用小客車，沿屏東縣潮州鎮○○路由南往北方向
    行駛，於同日上午7 時40分許，行經該路段與屏東縣潮州鎮
    ○○路之交岔路口時，明知車輛面對圓形紅燈表示禁止通行
    ，不得超越停止線或進入路口，並應注意汽車行駛至交岔路
    口，其行進、轉彎，應遵守燈光號誌，依其狀況，且依當時
    天氣晴朗，視距良好又無障礙物，並無不能注意之情事，竟
    疏未注意及此，仍貿然闖越紅燈左轉，適有陳雅雯騎乘車牌
    號碼NF3-556 號重型機器腳踏車途經該處，致閃避不及而與
    其所駕駛之上開自用小客車發生擦撞，陳雅雯因而人車倒地
    ，並受有頭部外傷、全身多處擦傷挫傷瘀傷、右大腿股骨骨
    折、臉部2 處撕裂傷及口腔內撕裂傷、上下顎前牙區齒槽骨
    骨折、右上犬齒、右上側門齒、右下中門齒、右下側門齒、
    左下中門齒及左下側門齒外傷性位移、右上中門齒缺失、左
    上中門齒、左上側門齒及左上犬齒外傷性脫出等傷害，陳秀
    貞於本件車禍肇事後，在未有偵查犯罪職權之機關或公務員
    發現其犯罪前，即向前來現場處理事故之警員坦承其為本件
    肇事人，並接受裁判，始查悉上情。
二、案經陳雅雯訴由屏東縣政府警察局潮州分局移送臺灣屏東地
    方法院檢察署檢察官偵查起訴。
    理  由
一、本件被告陳秀貞所犯係死刑、無期徒刑、最輕本刑為3 年以
    上有期徒刑以外之罪，亦非高等法院管轄之第一審案件，而
    被告於本院準備程序中就前揭被訴事實為有罪之陳述，經本
    院告知簡式審判程序之旨，並聽取被告及檢察官之意見後，
    本院認無不得或不宜改依簡式審判程序進行之處，爰依刑事
    訴訟法第273 條之1 第1 項、第284 條之1 之規定，本院合
    議庭裁定由受命法官獨任進行簡式審判程序，合先敘明。
二、上開犯罪事實，業據被告陳秀貞於警詢、偵查及本院審理中
    均坦承犯行，核與證人即告訴人陳雅雯於警詢及偵查中所證
    述之情節大致相符，復有屏東縣政府警察局潮州分局道路交
    通事故現場圖、道路交通事故調查報告表(一)(二)、陳雅雯之安
    泰醫院100 年2 月23日第000000000000號及100 年2 月11日
    乙診字第100020246 號診斷證明書各1 份及現場現場照片12
    張在卷可稽( 見警卷第15至25頁），足認被告上開任意性之
    自白應與事實相符，堪信為真實。按汽車行駛至交岔路口，
    其行進、轉彎，應遵守燈光號誌或交通指揮人員之指揮，遇
    有交通指揮人員指揮與燈光號誌並用時，以交通指揮人員之
    指揮為準。另汽車行至有號誌之交岔路口，遇紅燈應依車道
    連貫暫停，不得逕行插入車道間，致交通擁塞，妨礙其他車
    輛通行，道路交通安全規則第102 條第1 項第1 款、第12款
    分別定有明文。查被告陳秀貞考領有普通小型車駕駛執照，
    業據被告於本院審理中陳明在卷( 見本院卷第21頁背面) ，
    是其對上揭道路交通安全規定，自應知悉甚詳，詎其駕駛前
    開自用小客車行至該交岔路口欲轉彎時，因疏未注意而未依
    前開規定而為之，進而肇致本件交通事故，並造成告訴人陳
    雅雯受有上述傷害，是被告陳秀貞之過失行為與告訴人陳雅
    雯所受之上述傷害二者間具有相當因果關係。從而，本案事
    證明確，被告陳秀貞上開過失傷害之犯行，應堪以認定。
三、核被告陳秀貞所為，係犯刑法第284 條第1 項前段之過失傷
    害罪。又被告陳秀貞於本案車禍發生後，在前述犯行未有偵
    查犯罪職權之機關或公務員發覺前，即主動向前來現場處理
    之員警承認其為肇事者而接受裁判等情，有屏東縣政府警察
    局道路交通事故肇事人自首情形紀錄表1 紙附卷可參（見警
    卷第27頁），是被告之行為，已合自首要件之規定，應依刑
    法第62條前段之規定，減輕其刑。爰審酌被告因前揭駕車疏
    忽而肇事，致被害人陳雅雯受有上揭傷害，造成被害人之損
    害，其所為自屬可議，惟念及其於犯罪後已知坦承犯行，犯
    後態度尚可，且其迄今尚未與告訴人達成和解等情，兼審及
    被告並無犯罪前科( 有臺灣高等法院被告前案紀錄1 份在卷
    可查) ，暨衡及其智識程度、生活狀況等一切情狀，量處如
    主文所示之刑，並諭知如主文所示之易科罰金折算標準。
據上論斷，應依刑事訴訟法第273 條之1 第1 項、第284 條之1
、第299 條第1 項前段、刑法第284 條第1 項前段、第62條前段
、第41條第1 項前段，刑法施行法第1 條之1 ，判決如主文。
本案經檢察官鍾佩真到庭執行職務。
中    華    民    國   100    年    8     月    31    日
                   交通法庭   法  官   許瑜容
以上正本證明與原本無異。
如不服本判決，應於收受判決後10日內向本院提出上訴書狀，並
應敘述具體理由；其未敘述上訴理由者，應於上訴期間屆滿後20
日內向本院補提理由書（均須按他造當事人之人數附繕本）「切
勿逕送上級法院」。
中    華    民    國   100    年    8     月    31    日
                              書記官  龔惠婷
附錄本案論罪科刑法條全文：
中華民國刑法第284條
因過失傷害人者，處6 月以下有期徒刑、拘役或5 百元以下罰金
，致重傷者，處1 年以下有期徒刑、拘役或5 百元以下罰金。
從事業務之人，因業務上之過失傷害人者，處1 年以下有期徒刑
、拘役或1 千元以下罰金，致重傷者，處3 年以下有期徒刑、拘
役或2 千元以下罰金。